# 五年期定期存款该放银行存款吗

提问人：anderial 时间：2019-03-17 15:24:20
企业存了笔五年期的定期存款，计划持有到期，这该放哪里核算呢？
其他非流动资产？
还是持有至到期投资，按摊余价值去计量

回答人：chenyiwei
其他非流动资产。“持有至到期投资” 必须有活跃市场（见证监会公告[2010]37 号），所以此处的定期存款是属于 “贷款和应收款项” 类别的金融资产。